# 项目管理服务过程中开立的专用存款户会计处理问题

提问人：Euforia 时间：2023-02-02 22:29:08
公司提供项目管理服务。具体来说为保证市级建设财务项目的顺利实施，公司自项目建议书批复之日起，到项目整体竣工报告通过行政主管部门审批且组织完成竣工决算审计、概算调整、竣工档案归档及固定资产入账且取得房危产权证结束的建设管理服务。
公司下属不同单位存在两种操作：第一种是公司在原有银行账户下，按照项目开立项目专用存款户（不在公司已开立银行账户中），项目单位将市级建设财力汇入公司专用存款账户，并由公司根据要求进行资金的支付，公司盖完自己的财务章、法人章以及公章后即可进行银行函证；第二种是公司在项目所在地开立一般存款账户（在公司已开立银行账户中）作为共管账户，项目单位将市级建设财力汇入公司共管账户，并由公司根据要求进行资金的支付，公司盖完自己的财务章、法人章以及公章后需同时加盖项目单位的法人章后才能进行银行函证。请教陈版主，此类型的业务应该如何进行账务处理？
方案一：将相关银行账户里的银行存款入账，在收到资金时借：银行存款，贷：其他应付款；在支付资金时借：其他应付款，贷：银行存款？
方案二：由于项目管理服务系公司的经营范围，公司只是为项目单位提供代管服务；另外相关银行账户中的银行存款金额较大且交易较为频繁，故公司不做账务处理。

回答人：chenyiwei
如果专户内的资金必须严格的专款专用，只能用于特定项目的建设（这些项目不形成本企业的资产），即这些账户名义上由本企业开立，但本企业对其并无自主支配权，持有这些存款也不能为本企业带来经济利益流入（如利息收入）的，则这些专户存款不满足确认为本企业资产的条件，此时应采用主帖的“方案二”处理。但需对受托管理的资金切实履行监管责任，并注意设立备查账予以登记，以及在附注中披露相关受托管理资金规模的信息；如果因履行受托责任方面的瑕疵给委托方造成损失的，还应考虑就潜在的赔偿责任确认相应的预计负债。